臺灣高等法院刑事判決　　　　　　　 100年度上訴字第2369號
上　訴　人
即　被　告　柯志明
上列上訴人因毒品危害防制條例案件，不服臺灣桃園地方法院10
0年度審訴字第303號，中華民國100年6月30日第一審判決（起訴
案號：臺灣桃園地方法院檢察署99年度毒偵字第5251號），提起
上訴，本院判決如下：
    主  文
上訴駁回。
    事  實
一、按刑事訴訟法第350條、第361條、第362條、第367條規定，
    不服地方法院之第一審判決而上訴者，須提出上訴書狀，並
    應敘述具體理由，為上訴必備之程式；其所提出之書狀未敘
    述上訴理由，或僅曾以言詞陳述上訴理由者，均應於上訴期
    間屆滿後20日內補提理由書於第一審法院。第一審法院經形
    式審查，認逾期未補提上訴理由者，應定期間先命補正；逾
    期未補正者，為上訴不合法律上之程式，應以裁定駁回。倘
    已提出上訴理由，但所提非屬具體理由者，則由第二審法院
    以上訴不合法律上之程式，判決駁回。而所謂具體理由，必
    係依據卷內既有訴訟資料或提出新事證，指摘或表明第一審
    判決有何採證認事、用法或量刑等足以影響判決本旨之不當
    或違法，而構成應予撤銷之具體事由，始克當之（例如：依
    憑證據法則具體指出所採證據何以不具證據能力，或依憑卷
    證資料，明確指出所為證據證明力之判斷如何違背經驗、論
    理法則）；倘僅泛言原判決認定事實錯誤、違背法令、量刑
    失之過重或輕縱，而未依上揭意旨指出具體事由，或形式上
    雖已指出具體事由，然該事由縱使屬實，亦不足以認為原判
    決有何不當或違法者（例如：對不具有調查必要性之證據，
    法院未依聲請調查亦未說明理由，或援用證據不當，但除去
    該證據仍應為同一事實之認定），皆難謂係具體理由，俾與
    第二審上訴制度旨在請求第二審法院撤銷、變更第一審不當
    或違法之判決，以實現個案救濟之立法目的相契合，並節制
    濫行上訴（參照最高法院97年度台上字第892號判決意旨）
    。
二、經查：本件原判決適用簡式審判程序，依上訴人即被告柯志
    明於警詢、檢察官偵訊、原審中之自白、彰化縣警察局員林
    分局委託檢驗尿液代號與真實姓名對照認證單、詮昕科技股
    份有限公司濫用藥物尿液檢驗報告、彰化縣警察局員林分局
    搜索扣押筆錄、扣押物品目錄表、法務部調查局濫用藥物實
    驗室99年11月1日調科壹字第09923024370號鑑定書、扣案之
    第一級毒品海洛因1包（驗前淨重1.05公克，因鑑驗使用費
    失0.01公克，驗餘淨重1.04公克，含與毒品無法析離之包裝
    袋1個）、吸食器1組及塑膠鏟管2支等為據，認定被告確有
    施用第一級及第二級毒品之犯行，係犯毒品危害防制條例第
    10條第1項之施用第一級毒品罪，及同條例第10條第2項之施
    用第二級毒品罪。且查被告前於民國97年間因施用毒品案件
    ，經臺灣新竹地方法院以97年度毒聲字第169號裁定送觀察
    、勒戒後，因認無繼續施用毒品之傾向，於97年11月12日執
    行完畢釋放出所，並經臺灣屏東地方法院檢察署檢察官以97
    年度毒偵字第1831號為不起訴處分確定。另於86年間因詐欺
    案件，經原審法院以88年度易緝字第192號判決判處有期徒
    刑10月確定；又於87年間因竊盜案件，經原審法院以87年度
    易字第984號判決判處有期徒刑3年確定；同年間復因妨害公
    務案件，經原審法院以87年度訴字第841號判決判處有期徒
    刑1年2月確定；繼於同年間因過失傷害案件，經原審法院以
    88年度交易緝字第5號判決判處有期徒刑6月確定；上開各案
    件再經本院以91年度聲字第866號裁定應執行有期徒刑5年4
    月確定；又於88年間因竊盜案件，經原審法院以89年度易字
    第225號判決判處有期徒刑9月確定，並與上開應執行有期徒
    刑5年4月接續執行後，於94年6月10日因縮短刑期假釋出監
    併付保護管束，迄至96年9月1日期滿未經撤銷假釋，其未執
    行之刑，以已執行論。另於97年間因(一)竊盜案件，經臺灣苗
    栗地方法院以97年度易字第92號判決判處有期徒刑10月確定
    ；同年間復因(二)竊盜等案件，經臺灣苗栗地方法院以97年度
    易字第501號判決判處有期徒刑3月、3月、3月、3月、3月、
    3月，應執行有期徒刑1年3月確定；繼於同年間因(三)持有毒
    品案件，經臺灣新竹地方法院以97年度竹簡字第833號判決
    判處有期徒刑4月確定；又於98年間因(四)贓物案件，經臺灣
    屏東地方法院以98年度簡字第350號判決判處有期徒刑3月確
    定，上開(一)至(四)各罪經臺灣屏東地方法院以98年度聲字第
    1327號裁定定應執行有期徒刑2年5月確定，於99年4月16日
    縮短刑期假釋出監，並於99年6月18日期滿未經撤銷假釋，
    其未執行之刑，以已執行論。被告於有期徒刑執行完畢後，
    5年內故意再犯有期徒刑以上之本罪，原判決依刑法第47條
    第1項之規定論以累犯，並加重其刑，就施用第一級毒品量
    處有期徒刑8月，施用第二級毒品量處有期徒刑3月，並定應
    執行有期徒刑9月，另諭知扣案之第一級毒品海洛因1包含袋
    （驗餘淨重1.04公克）沒收銷燬之，吸食器1組、塑膠鏟管2
    支均沒收。均已詳敘其所憑證據、認定理由。從形式上觀察
    ，並無認定事實錯誤、量刑瑕疵或違背法令之情形。
三、被告上訴意旨略以：其之前從未施用過第一級毒品，對本次
    所犯毒品案件深感後悔，本件原判決判處應執行9月有期徒
    刑，實有過重，請重新審理，給予其改過之機會等語。惟按
    量刑輕重，係屬事實審法院得依職權自由裁量之事項，苟其
    量刑已以行為人之責任為基礎，並斟酌刑法第57條各款所列
    情狀，而未逾越法定刑度或有濫用權限情事，即不得任意指
    為違法（參照最高法院75年台上字第7033號判例、98年度台
    上字第5002號判決意旨參照）。本件被告所犯為毒品危害防
    制條例第10條第1項之施用第一級毒品罪，及同條例第10條
    第2項之施用第二級毒品罪，法定刑分別為6月以上5年以下
    有期徒刑及3年以下有期徒刑，原審分別判處有期徒刑8月、
    3月，並定應執行有期徒刑9月，已從最低度刑量起，且自被
    告係累犯以觀，原審所量處係屬低度之刑，尚無從認為過重
    ，原審量刑既未逾越法定刑度，復未濫用自由裁量之權限，
    所為量刑核無不當或違法，亦無違反比例原則之可言。從而
    ，被告之上訴理由，並未依據卷內既有訴訟資料或提出新事
    實、新證據，指摘或表明原審判決有何採證認事、用法或量
    刑等足以影響判決本旨之不當或違法，而構成應予撤銷之具
    體事由。是揆諸前揭規定暨說明，被告上訴未以書狀敘述具
    體理由，應認不合法律上之程式，爰不經言詞辯論，逕予駁
    回。
據上論斷，應依刑事訴訟法第367條前段、第372條，判決如主文
。
中    華    民    國   100    年    8     月    23    日
                  刑事第五庭  審判長法  官  李英勇
                                    法  官  崔玲琦
                                    法  官  劉秉鑫
以上正本證明與原本無異。
施用第一級毒品部分如不服本判決應於收受送達後10日內向本院
提出上訴書狀，其未敘述上訴之理由者並得於提起上訴後10日內
向本院補提理由書（均須按他造當事人之人數附繕本）「切勿逕
送上級法院」。
其餘部分不得上訴。
                                    書記官  蔡宜蓁
中    華    民    國   100    年    8     月    23    日